【裁判字號】    99,交抗,21
【裁判日期】    990211
【裁判案由】    聲明異議
【裁判全文】
臺灣高等法院臺南分院交通事件裁定      99年度交抗字第21號
抗  告  人  甲○○
上列抗告人因違反道路交通管理處罰條例案件，不服臺灣臺南地
方法院，中華民國98年12月16日所為裁定（98年度交聲字第1535
號；處分案號：交通部公路總局嘉義區監理所臺南監理站嘉監南
字第裁74-TA0000000號）提起抗告，本院裁定如下：
    主  文
抗告駁回。
    理  由
一、抗告意旨略以：關於聲明異議之期限20日，抗告人曾問過法
    扶單位，該20日得扣除星期六、星期日，故抗告人於民國98
    年12月1日即寫好異議聲明，但於12月9日才送至台南監理站
    。
二、按受處分人不服道路交通管理處罰條例第8條所定主管機關
    所為之處罰者，得於接到裁決書之翌日起20日內，向管轄地
    方法院聲明異議；又交通法庭認聲明異議不合法律上之程式
    ，且其不合法律上之程式無從補正者，應以裁定駁回之，道
    路交通管理處罰條例第87條第1項、道路交通案件處理辦法
    第18條分別定有明文。又道路交通案件處理辦法第12條規定
    交通案件聲明異議之在途期間，居住於臺灣地區者，當事人
    居住於處罰機關所在之鄉、鎮、市（包括縣轄市、省轄市及
    院轄市），不扣除在途期間，法院訴訟當事人在途期間標準
    第4條第1項第1款亦有明文。
三、經查：本件抗告人因於98年3月21日因駕車超速經台東縣警
    察局交通隊舉發後，交通部公路總局嘉義區監理所臺南監理
    站（下稱臺南監理站）於98年11月16日以嘉監南字第裁74-T
    A0000000號裁決，處抗告人罰鍰新台幣2,200元，該裁決書
    於98年11月16日由抗告人本人簽收，抗告人不服，聲明異議
    ，惟異議狀於98年12月9日始向臺南監理站提出等情，有上
    開裁決書、送達證書、異議狀可憑，本案之流程經過，已臻
    明確。經查異議人之戶籍地設於臺南市○○路212巷54號3樓
    之8，有移送機關送達證書1份附卷可參，其住在台南市，與
    處罰機關設於台南市，係同一縣市，因此，本件異議期間應
    自異議人於98年11月16日收受本件裁決書之翌日即98年11月
    17日起算20日，至98年12月7日屆滿（本應於98年12月6日到
    期，因適逢假日，順延至98年12月7日到期），然異議人竟
    遲至於98年12月9日始向移送機關提出異議，是異議人聲明
    異議時，已逾前述道路交通管理處罰條例第87條第1項所規
    定之20日期間。從而，原審以本件之異議不合法律上之程序
    ，且亦無從補正，予以駁回，經核並無違誤，抗告人以該20
    日期限應扣除星期六、星期日云云，指摘原裁定不當，為無
    理由，應予駁回。
四、據上論結，應依道路交通案件處理辦理辦法第26條，刑事訴
    訟法第412條，裁定如主文。
中    華    民    國    99    年    2     月    11    日
                  刑事第五庭    審判長法  官  楊明章
                                      法  官  戴勝利
                                      法  官  趙文淵
以上正本證明與原本無異。
不得再抗告。
                                      書記官  呂宬樂
中    華    民    國    99    年    2     月    12    日

司法院資訊處製作；財團法人民間司法改革基金會備份。
